CRISTIAN OMAR VAZQUEZ ROSARIO

Full Stack Developer

Vazquez.roo93@gmail.com Cel. (52) 653 100 7177 Sonora, México <u>linkedin.com/VazquezRoo</u> <u>Portfolfio</u>

SOBRE MI

La experiencia profesional que tengo me ayudo a adquirir habilidades para poder trabajar en equipo, obtener buenas relaciones personales y ser eficiente. Me apasiona el constante aprendizaje y la resolución de problemas y es por eso por lo que estoy en el mundo de la programación.

EDUCACION

Bootcamp Full Stack Developer Academio

• Desarrollo web full stack y ciencias de la computación <u>@</u> <u>@</u>

Mecatrónica Utcam

TSU Mecatrónica, especialidad en automatización. No titulado

TECNOLOGIAS

- Html y CSS
- JavaScript
- React (Redux)
- Tailwind
- NodeJs
- PostgreSQL y Sequelize
- Git y Github

LENGUAJES

- Español (nativo)
- Ingles A2

EXPERIENCIA

Full Stack Developer

- Academio Meals Backend para ordenar comida.
- **Academlo Bank** Backend para realizar transferencias.
- Pokedex Aplicación para consulta de Pokémon.
- E-commerce Aplicación para realizar compras en tienda virtual.
- Weather app Aplicación para consultar el clima de tu ciudad.

Laboral

Supervisor – Taller 2022 – Actualidad

• Elaborar presupuestos, manejo de horarios y trato con clientes.

Encargado de línea – Massimo 2020 – 2022 (2 años)

 Encargado de supervisar la producción a cargo de 30 personas.

Encargado de patio – Medher (Omnibus) 2018 – 2020 (2 años)

• Encargado de supervisar recorrido de un lote de 15 autobuses, asignar horarios y operadores.